臺灣高等法院刑事判決
110年度上訴字第3193號
上  訴  人  
即  被  告  吳永濂


上列上訴人因違反毒品危害防制條例案件，不服臺灣桃園地方法
院110年度審訴字第666號，中華民國110年8月23日第一審判決（
起訴案號：臺灣桃園地方檢察署109年度偵字第28439號），提起
上訴，本院判決如下：
    主  文
上訴駁回。
    犯罪事實
一、甲基安非他命係毒品危害防制條例公告列管之第二級毒品，
    不得持有，吳永濂仍基於持有第二級毒品甲基安非他命純質
    淨重20公克以上之犯意，於民國109年9月3日晚間10時許，
    在桃園市楊梅火車站附近某網路咖啡店，向某真實姓名年籍
    不詳、綽號「小張」之成年男子，以新臺幣（下同）7萬元
    之對價，購得甲基安非他命14包（純質淨重67.2575公克）
    ，而為持有。嗣於同日晚間11時48分許，在桃園市楊梅區環
    東路、金山街口因違規停車為警盤查，主動交出上開甲基安
    非他命14包，復經警徵得同意執行搜索，扣得玻璃球吸食器
    14顆、削尖吸管4支、殘渣袋6包、藥丸2顆、夾鏈袋5包、行
    動電話2具、現金1萬元。
二、案經桃園市政府警察局楊梅分局移送臺灣桃園地方檢察署檢
    察官偵查起訴。
    理  由
壹、證據能力：
    本件認定犯罪事實所引用之證據，皆無證據證明係公務員違
    背法定程序所取得。又檢察官、被告吳永濂於本院審理時均
    同意作為證據（本院卷第90至91頁），復經審酌該等證據製
    作時之情況，尚無顯不可信與不得作為證據之情形，亦無違
    法不當與證明力明顯過低之瑕疵，且與待證事實具有關聯性
    ，認為以之作為證據應屬適當，依刑事訴訟法第158條之4反
    面解釋及第159條之5規定，認均有證據能力。  
貳、實體部分：
一、認定犯罪事實之證據及理由：
　　上揭事實，業據被告於警詢、檢察官訊問、原審及本院審理
    時坦承不諱（臺灣桃園地方檢察署109年度毒偵字第28439號
    偵查卷宗【下稱偵卷】第19至23、101至103頁、原審卷第54
    、59頁、本院卷第92頁），且有甲基安非他命14包扣案及桃
    園市政府警察局楊梅分局搜索扣押筆錄、扣押物品目錄表、
    照片附卷可資佐證（偵卷第29至33、57至67頁）。而前開扣
    案毒品經依氣相層析質譜儀法鑑定結果，其中淡黃色微潮結
    晶塊1袋檢出甲基安非他命成分，驗餘淨重34.6401公克，純
    度92.7%，純質淨重32.1797公克，白色結晶7袋檢出甲基安
    非他命成分，驗餘淨重36.2133公克，純度92.1%，純質淨重
    33.3861公克，淡黃色結晶5 袋檢出甲基安非他命成分，驗
    餘淨重1.6777公克，純度93.4%，純質淨重1.5773公克，混
    有白色粉末之白色結晶1 袋檢出甲基安非他命成分，驗餘淨
    重0.1239公克，純度88.8%，純質淨重0.1144公克，有交通
    部民用航空局航空醫務中心109年10月19日航藥鑑字第00000
    00Q號毒品鑑定書在卷足稽（偵卷第133、134頁）。以上俱
    徵被告前揭任意性自白與事實相符。綜上，本案事證明確，
    被告犯行堪予認定，應依法論科。
 二、論罪：
  ㈠核被告所為，係犯毒品危害防制條例第11條第4 項之持有第
    二級毒品純質淨重20公克以上罪。
  ㈡被告前因施用毒品案件，經臺灣桃園地方法院以106年度壢簡
    字第848號判處有期徒刑6月確定，及因持有第二級毒品純質
    淨重20公克以上及施用毒品案件，經同法院以106年度審訴
    字第1819號判處有期徒刑6月、有期徒刑5月確定，並經同法
    院以107年度聲字第2203號裁定應執行有期徒刑1年1月確定
    ，於108年3月23日執行完畢。又因施用毒品案件，經同法院
    以109年度壢簡字第46號判處有期徒刑6月（共四罪），應執
    行有期徒刑1 年9 月確定，於109 年7 月7 日易科罰金執行
    完畢，有本院被告前案紀錄表可參，其於徒刑執行完畢後5 
    年內故意再犯本件有期徒刑以上之罪，為累犯。依司法院大
    法官釋字第775 號解釋意旨，審酌被告前已多次因違反毒品
    危害防制條例案件受刑之科處及執行，未能戒慎自律，遠離
    毒品，竟於109年7月7日刑之執行完畢後不到2個月，即又購
    入大量甲基安非他命持有而犯罪，依其犯罪情節呈現之惡性
    及對刑罰之反應力，認依刑法第47條第1 項規定加重最低本
    刑結果，並無使被告所受刑罰超過所應負擔罪責之情事，應
    依刑法第47條第1 項規定，加重其刑。
  ㈢被告於109年9月3日晚間11時48分許，在桃園市楊梅區環東路
    、金山街口因違規停車為警盤查，主動告知持有甲基安非他
    命及藏放地點，此經載明其警詢筆錄（偵卷第20頁），係對
    於未發覺之罪自首而受裁判，是依刑法第62條前段規定減輕
    其刑，並依刑法第71條第1項規定，先加後減之。
三、維持原判決之理由： 
  ㈠原審以被告持有第二級毒品純質淨重20公克以上，罪證明確
    ，依毒品危害防制條例第11條第4 項、第18條第1 項前段，
    刑法第11條、第47條第1 項、第62條前段規定，以行為人之
    責任為基礎，審酌被告明知毒品對個人健康及社會秩序戕害
    甚鉅，仍漠視毒品之危害性為供己施用而持有大量甲基安非
    他命，所為實屬不該，兼衡本案犯行所生危害、犯罪之動機
    、目的、手段、智識程度、生活狀況、素行及犯後態度等一
    切情狀，量處有期徒刑8月。併就沒收部分敘明：扣案甲基
    安非他命14包（驗餘淨重72.655公克，純質淨重67.2575公
    克），為查獲之毒品，應依毒品危害防制條例第18條第1 項
    前段規定，連同無法澈底析離之包裝袋，一併宣告沒收銷燬
    ，至鑑驗用罄毒品既已滅失，爰不另為沒收銷燬之宣告。核
    其認事用法，均無違誤，量刑亦屬妥適，應予維持。
  ㈡被告上訴意旨略以：被告為警盤查，即主動告知持有甲基安
    非他命，應屬自首，原審量刑實屬過重。
  ㈢按量刑輕重，係屬為裁判之法院得依職權自由裁量之事項，
    苟其量刑已以行為人之責任為基礎，並斟酌刑法第57條各款
    所列情狀，在法定刑度內，酌量科刑，無偏執一端，致明顯
    失出失入之情形，自不得指為不當或違法。毒品於國內流通
    、氾濫，對社會危害至深且廣，為犯罪偵查機關嚴厲查緝，
    被告於本案持有第二級毒品甲基安非他命純質淨重逾67公克
    ，數量甚鉅，原審量定刑期，已依刑法第62條前段規定減輕
    其刑，而就刑法第57條所列各款情狀詳為斟酌，在適法範圍
    內行使量刑之裁量權，核無違法或不當之情形。從而，被告
    以原審量刑過重，提起上訴，為無理由，應予駁回。
據上論斷，應依刑事訴訟法第368 條，判決如主文。
本案經檢察官孫瑋彤提起公訴，由檢察官周啓勇到庭執行職務。
中　　華　　民　　國　　110 　年　　12　　月　　22　　日
                  刑事第三庭    審判長法　官  張惠立  
                                      法　官  劉兆菊
                                      法　官  廖怡貞
以上正本證明與原本無異。
如不服本判決，應於收受送達後20日內向本院提出上訴書狀，其
未敘述上訴之理由者並得於提起上訴後20日內向本院補提理由書
（均須按他造當事人之人數附繕本）「切勿逕送上級法院」。
                                      書記官  劉芷含    
中　　華　　民　　國　　110 　年　　12　　月　　22　　日
附錄本案論罪科刑法條全文：
毒品危害防制條例第11條
持有第一級毒品者，處3年以下有期徒刑、拘役或新臺幣30萬元
以下罰金。
持有第二級毒品者，處2年以下有期徒刑、拘役或新臺幣20萬元
以下罰金。
持有第一級毒品純質淨重十公克以上者，處1年以上7年以下有期
徒刑，得併科新臺幣1百萬元以下罰金。
持有第二級毒品純質淨重二十公克以上者，處6月以上5年以下有
期徒刑，得併科新臺幣70萬元以下罰金。
持有第三級毒品純質淨重五公克以上者，處2年以下有期徒刑，
得併科新臺幣20萬元以下罰金。
持有第四級毒品純質淨重五公克以上者，處1年以下有期徒刑，
得併科新臺幣10萬元以下罰金。
持有專供製造或施用第一級、第二級毒品之器具者，處1年以下
有期徒刑、拘役或新臺幣10萬元以下罰金。